Minutes et répertoires du notaire Louis BOURSIER, janvier 1771 - décembre 1780 (étude XXVII)
Archives nationales
- Minutes de Louis BOURSIER, janvier 1771 - décembre 1780; MC/ET/XXVII/351 - MC/ET/XXVII/414
  - Minutes. 1776, janvier - février, janvier - février 1776; MC/ET/XXVII/380
    - MARTINET (François Nicolas) ingénieur et graveur du roi rue Saint-Jacques paroisse Saint-Benoît § Atermoiement entre Julien MEIRIEU, marchand mercier, négociant, et ses créanciers, parmi lesquels; ..; Artistes, artisans XVIIIe Graveurs, 16 janvier 1776; MC/ET/XXVII/380
    - HERVIEUX (Louis Barthélemy) maître fondeur § Procuration à .., par sa belle-mère. Artistes, artisans XVIIIe Fondeurs, 17 janvier 1776; MC/ET/XXVII/380
      procuration; Hervieux, Louis Barthélémy
    - LÉVEILLÉ (Charles) maître doreur rue de Sèvres paroisse Saint-Sulpice § Transport par Charles LÉVEILLÉ, maître doreur, à Louis Gabriel FELOIX, maître fondeur, de ses droits au legs universel institué à son profit par Marie Catherine HURTH [ ? ], épouse dudit Feloix., 18 janvier 1776; MC/ET/XXVII/380; XVIIIe
      transport de droits; Léveillé, Charles
    - FELOIX (Louis Gabriel) maître fondeur; rue des Boucheries; paroisse Saint-Sulpice § Transport par Charles LÉVEILLÉ, maître doreur, à Louis Gabriel FELOIX, maître fondeur, de ses droits au legs universel institué à son profit par Marie Catherine HURTH [ ? ], épouse dudit Feloix., 18 janvier 1776; MC/ET/XXVII/380
      transport de droits; Feloix, Louis Gabriel
    - Vente par Gilles-Paul Cauvet, sculpteur et directeur de l'académie de Saint-Luc, à Julien Gohin, marchand épicier, d'un terrain clos de murs, rue Neuve Saint-Jean, faisant partie d'une grand terrain concédé à Cauvet par la Ville de Paris, à la charge de faire 'la construction de la voûte de l'égout situé à la grille du Faubourg Saint-Martin, dans la longueur de cinquantes toises', lesquels travaux ont été exécutés depuis., 23 janvier 1776; MC/ET/XXVII/380
      acte de vente; Cauvet, Gilles-Paul; Gohin, Julien; sculpteur; commerçant; commerçant
    - CAUVET (Gilles Paul) sculpteur et directeur de l'académie de Saint-Luc rue de Sèvres paroisse Saint-Sulpice § Vente par Gilles Paul CAUVET, sculpteur et directeur de l'académie de Saint-Luc, à Julien GOHIN, marchand épicier, d'un terrain clos de murs, rue Neuve-Saint-Jean, faisant partie d'un grand terrain concédé à Cauvet par la Ville à la charge de faire 'la construction de la voûte de l'égout scitué à la grille du faubourg Saint-Martin, dans la longueur de cinquante toises', lesquels travaux ont été exécutés depuis.; Artistes, artisans XVIIIe Sculpteurs, 23 janvier 1776; MC/ET/XXVII/380
    - Inventaire après décès d'Etienne Vaudichon, marchand pelletier, époux de Marie Denise Bertels, demeurant rue de la Vieille-Bouclerie. Quartier Saint-André-des-Arts, 24 janvier 1776; MC/ET/XXVII/380
      inventaire après décès; Vieille-Boucherie (rue de la); Bertels, Marie Denise; Vaudichon, Etienne Jean; fourreur
    - LORRAINE (Charles de) prince d'Armagnac, pair et grand écuyer de France, lieutenant général des armées du roi et gouverneur de Picardie § Dépôt des testament olographe et codicilles de Françoise Adélaïde de NOAILLES, princesse d'Armagnac, veuve de Charles de LORRAINE, 25 janvier 1776; MC/ET/XXVII/380; XVIII/e/
      testament; Lorraine, Charles de
    - SUAGE (Pierre) doreur rue et paroisse Saint-Germain-l'Auxerrois § Vente d'un champ à Paulhenc en Auvergne, à .. Artistes, artisans XVIIIe Doreurs, 25 janvier 1776; MC/ET/XXVII/380
      acte de vente; Suage, Pierre
    - NOAILLES (Françoise Adélaïde de) princesse d'Armagnac veuve de Charles de Lorraine, prince d'Armagnac, pair et grand écuyer de France, lieutenant général des armées du roi et gouverneur de Picardie § Dépôt des testament olographe et codicilles de Françoise Adélaïde de NOAILLES., 25 janvier 1776; MC/ET/XXVII/380; XVIII/C/
      testament; Noailles, Françoise Adélaïde de
    - BRULLÉE (Jean Pierre) entrepreneur des bâtiments du roi rue des Jardins paroisse Saint-Côme § Bail par .., de quatre boutiques et dépendances, rue Montmartre, à l'enseigne du Bois de Vincennes; Artistes, artisans XVIII/e/ Entrepreneurs de bâtiments, 26 janvier 1776; MC/ET/XXVII/380
      bail; Brullée, Jean Pierre
    - LUR-SALUCES (famille de) § Dépôt de lettres, concernant la famille de LUR-SALUCES. À noter: récit du rapt de séduction commis vers 1700 par le comte de LUR, de la personne de Jeanne de MALLE, fille d'un conseiller au parlement de Bordeaux, qu'il épousa par la suite; Fichier général XVIII/e/, 29 janvier 1776; MC/ET/XXVII/380
      Lur-Saluces (famille de)
    - Inventaire après décès de Marie Elisabeth Maheux, épouse de Jean Henri Naderman, luthier de la reine, demeurant rue d'Argenteuil. Quartier du Palais-Royal, 30 janvier 1776; MC/ET/XXVII/380
      inventaire après décès; Argenteuil (rue d'); Maheux, Marie Elisabeth; Naderman, Jean Henri; facteur d'instruments de musique; facteur d'instruments de musique
    - Inventaire après décès de Geneviève Angélique Demachy, épouse de Jean-Baptiste Mauger, ancien procureur au Châtelet, demeurant cloître Saint-Merri. Quartier Saint-Martin, 6 février 1776; MC/ET/XXVII/380
      inventaire après décès; Saint-Merri (cloître); Demachy, Geneviève Angélique; Mauger, Jean-Baptiste; procureur de justice (Ancien Régime)
    - Inventaire après décès de Marie Michelle Joint, épouse de Jean-Baptiste Jacques Diffetot, compagnon peintre, demeurant rue de Sèvres, remarié depuis le décès de la défunte avec Madeleine Samson. Quartier du Luxembourg, 7 février 1776; MC/ET/XXVII/380
      inventaire après décès; Sèvres (rue de); Diffetot, Jean-Baptiste Jacques; Joint, Marie Michelle; Samson, Madeleine; peintre
    - Inventaire après décès de Jean Pierre Bouquin, maître boulanger, époux de Marie Marguerirte Desfossés, demeurant rue de Charenton. Quartier Saint-Antoine, 8 février 1776; MC/ET/XXVII/380
      inventaire après décès; Charenton (rue de); Bouquin, Jean Pierre; Desfosses, Marie Marguerite; boulanger
    - Inventaire après décès de Marie Duhoulley, demoiselle majeure, demeurant au couvent des religieuses de la Croix, rue de Charonne. Quartier Saint-Antoine, 10 février 1776; MC/ET/XXVII/380
      inventaire après décès; Charonne (rue de); Duhoulley, Marie
    - Inventaire après décès de Marie Françoise Leclercq, épouse de Louis Geoffroy, bourgeois de Paris, [garde nuit sur les quais et ports de Paris], demeurant rue des Boucheries. Quartier du Luxembourg, 28 février 1776; MC/ET/XXVII/380
      inventaire après décès; Boucheries (rue des); Geoffroy, Louis; Leclercq, Marie Françoise
  - Minutes. 1776, mars, mars 1776; MC/ET/XXVII/381
    - Chayé (Germain), marchand orfèvre bijoutier, Pont au Change, paroisse Saint-Barthélemy § Obligation par Claude Perron, marchand orfèvre, envers Germain Chayé, marchand orfèvre bijoutier; Artistes, artisans XVIIIe, orfèvres, 1er mars 1776; MC/ET/XXVII/381
      obligation; Chayé, Germain
    - Perron (Claude), marchand orfèvre, cour du Palais, paroisse de la Basse-Sainte-Chapelle § Obligation par Claude Perron, marchand orfèvre, envers Germain Chayé, marchand orfèvre bijoutier; Artistes, artisans XVIIIe, orfèvres, 1er mars 1776; MC/ET/XXVII/381
      obligation; Perron, Claude
    - Inventaire après décès d'Antoine Lenain, maître jardinier, époux de Marie Thérèse Blomet, demeurant rue de Varenne, sur les nouveaux boulevards [boulevard des Invalides]. Quartier Saint-Germain-des-Prés, 5 mars 1776; MC/ET/XXVII/381
      inventaire après décès; Invalides (boulevard des); Varenne (rue de); Blomet, Marie Thérèse; Lenain, Antoine; jardinier
    - Perron (Claude), marchand orfèvre, cour du Palais, paroisse de la Basse-Sainte-Chapelle § Délégation de créances par .., au profit des sieurs Dupan et Jollivet, négociants; Artistes, artisans XVIIIe, orfèvres, 7 mars 1776; MC/ET/XXVII/381
    - Compte, obligation et procuration entre Jean-Baptiste Fourier, ingénieur géographe demeurant rue des Saints-Pères, et Philippe Simonnot, greffier de la mairie de Dijon, 13 mars 1776; MC/ET/XXVII/381
      compte; obligation; procuration; Saints-Pères (rue des); Dijon (Côte-d'Or); Fourier, Jean-Baptiste; Simonnot, Philippe
    - COCHOIS DE BONNEMARE (André Jacques) architecte du roi Versailles, pavillon du Grand-Maître paroisse Saint-Louis § négociants, pour l'exploitation du secret de fabrication 'd'un métal propre à préserver le fer et l'acier de la rouille en lui donnant une couleur d'argent matte' dont la dame Plet et le sieur Desnoyers sont auteurs, et l'établissement d'une manufacture pour la fabrication de ce métal. Artistes, artisans XVIII/e/ Architectes, 13 mars 1776; MC/ET/XXVII/381
      Cochois de Bonnemare, André Jacques
    - COCHOIS DE BONNEMARE (André Jacques) architecte du roi Versailles, pavillon du Grand-Maître paroisse Saint-Louis § Société entre Julienne Modeste Marie BOUVIEZ DE LA RICHARDAIS, épouse de Geoffroy PLET, François SALEUR-DESNOYERS, sous-directeur des Domaines du roi, André Jacques COCHOIS DE BONNEMARRE, architecte du roi et inspecteur de ses bâtiments au département du dehors du château de Versailles, Antoine SABATAULT et Angelin DELEVY. Artistes, artisans XVIII/e/ Architectes, 13 mars 1776; MC/ET/XXVII/381
    - Manufacture de métal § négociants, pour l'exploitation du secret de fabrication 'd'un métal propre à préserver le fer et l'acier de la rouille en lui donnant une couleur d'argent matte' dont la dame Plet et le sieur Desnoyers sont auteurs, et l'établissement d'une manufacture pour la fabrication de ce métal., 13 mars 1776; MC/ET/XXVII/381; Fichier général XVIIIe
    - Manufacture de métal § Société entre Julienne Modeste Marie BOUVIEZ DE LA RICHARDAIS, épouse de Geoffroy PLET, François SALEUR-DESNOYERS, sous-directeur des Domaines du roi, André Jacques COCHOIS DE BONNEMARRE, architecte du roi et inspecteur de ses bâtiments au département du dehors du château de Versailles, Antoine SABATAULT et Angelin DELEVY., 13 mars 1776; MC/ET/XXVII/381; Fichier général XVIIIe
    - Société entre Julienne-Modeste-Marie Bouviez de La Richardais, épouse de Geoffroy Plet, demeurant à Versailles au pavillon du Grand-Maître, paroisse Saint-Louis, logée à Paris à l'Hôtel du Saint-Esprit, paroisse Saint-Sulpice, François Saleur-Desnoyers, sous-directeur des Domaines du roi, demeurant rue Saint-Martin, paroisse Saint-Nicolas-des-Champs, André-Jacques Cochois de Bonnemarre, architecte du roi et inspecteur de ses bâtiments au département du dehors du château de Versailles, y demeurant au pavillon du Grand-Maître, Antoine Sabatault, négociant, demeurant rue et paroisse Saint-André-des-Arts, et Angelin Delevy, négociant, demeurant rue Poupée, paroisse Saint-Séverin, pour l'exploitation du secret de fabrication ' d'un métal propre à préserver le fer et l'acier de la rouille en lui donnant une couleur d'argent matte ' dont la dame Plet et le sieur Desnoyers sont auteurs, et l'établissement d'une manufacture pour la fabrication de ce métal., 13 mars 1776; MC/ET/XXVII/381
      acte de société; Versailles (Yvelines); Saint-Martin (rue); Poupée (rue); Bouviez de La Richardais, Julienne-Modeste-Marie; Plet, Geoffroy; Saleur-Desnoyers, François; Cochois de Bonnemarre, André-Jacques; Sabatault, Antoine; Delevy, Angelin; architecte; négociant
    - Vente de meubles et conventions entre Louise MAUCLAIR, veuve en premières noces de Pierre LANDRIN, et en secondes noces de Jacques GALLOIS, maître de danse, et Pierre LANDRIN, maître de danse, son fils., 21 mars 1776; MC/ET/XXVII/381
      acte de vente; Gallois, Jacques; Mauclair, Louise; Landrin, Pierre; Landrin, Pierre (fils); danseur; enseignant
    - Inventaire après décès de Charles Dambrung, cocher de M. Garre, chirurgien major de l'Ecole militaire, demeurant chez son maître, rue de Bourbon, époux d'Emilane Baudot. Quartier Saint-Germain-des-Prés, 21 mars 1776; MC/ET/XXVII/381
      inventaire après décès; Bourbon (rue de); Baudot, Emiliane; Dambrung, Charles; conducteur de véhicules
    - Inventaire après décès de Marie Marguerite Langlois, veuve d'Edme Deveaux, marchand grainier, demeurant rue des Fossés-Saint-germain-des-Prés. Quartier du Luxembourg, 27 mars 1776; MC/ET/XXVII/381
      inventaire après décès; Fossés-Saint-Germain-des-Prés (rue des); Deveaux, Edme; Langlois, Marie Marguerite; commerçant
    - Inventaire après décès de Jacques Leclerc, ouvrier en fleurs, époux Marie Thérèse Hélène Lefert, demeurant rue de Seine. Quartier Saint-Germain-des-Prés, 27 mars 1776; MC/ET/XXVII/381
      inventaire après décès; Seine (rue de); Leclerc, Jacques; Lefert, Marie Thérèse Hélène; fleuriste
    - Contrat de mariage entre Georges Kassel, ébéniste, rue Saint-Nicolas, faubourg Saint-Antoine, paroisse Sainte-Marguerite, fils de Pierre Kassel, maître menuisier à Strasbourg, et Véronique Bossarth, fille de défunt Melchior Bossarth, maréchal ferrant en Suisse, canton de Berne, qui 'n'ayant pas entièrement l'usage de la langue françoise' est assistée de Jean-Jacques Cappler, professeur de langue allemande à l'Ecole militaire., 28 mars 1776; MC/ET/XXVII/381
      contrat de mariage; Saint-Nicolas (rue); Saint-Antoine (faubourg); Strasbourg (Bas-Rhin); Kassel, Georges; Kassel, Pierre; Bossarth, Véronique; Bossarth, Melchior; Cappler, Jean-Jacques; ébéniste; menuisier; maréchal-ferrant
    - GOBERT (Jean-Baptiste) maître menuisier en bâtiments rue du Petit-Vaugirard paroisse Saint-Sulpice § Atermoiement entre Jean Bernard BOUCHER, bourgeois de Paris, et ses créanciers, parmi lesquels: ..; Artistes, artisans XVIII/e/ Menuisiers, 28 mars 1776; MC/ET/XXVII/381
      Gobert, Jean-Baptiste
  - Minutes. 1776, avril, avril 1776; MC/ET/XXVII/382
    - DESBORDES (François) maître fondeur rue Guisarde paroisse Saint-Sulpice § Notoriété du décès de Suzanne FICQUET, épouse de Jean-Baptiste Léonard DUPRÉ, marchand fripier, attestée par François Nicolas VASSAULT et François DESBORDES, maîtres fondeurs., 2 avril 1776; MC/ET/XXVII/382
      Desbordes, François
    - VASSAULT (François Nicolas) maître fondeur rue Guisarde paroisse Saint-Sulpice § Notoriété du décès de Suzanne FICQUET, épouse de Jean-Baptiste Léonard DUPRÉ, marchand fripier, attestée par François Nicolas VASSAULT et François DESBORDES, maîtres fondeurs. Artistes, artisans XVIIIe Fondeurs, 2 avril 1776; MC/ET/XXVII/382
      Vassault, François Nicolas
    - Inventaire après décès d'Etiennette Louvet, épouse de Norbert Félix Bazile, maître jardinier, demeurant rue de Grenelle, au Gros-Caillou. Quartier Saint-Germain-des-Prés, 10 avril 1776; MC/ET/XXVII/382
      inventaire après décès; Grenelle (rue de); Gros-Caillou (quartier); Bazille, Norbert Félix; Louvet, Etiennette; jardinier
    - Inventaire après décès de Thérèse Vautrin, demeurant rue Jean-Saint-Denis, à l'hôtel Saint-Germain, épouse de Charles Antoine Lefèvre, bourgeois de Paris, [ancien garde de la prévôté de l'Hôtel], veuf en premières noces de Josèphe Guingne. L'hôtel Saint-Germain paraît être un hôtel garni exploité par Lefèvre. Quartier du Louvre, 11 avril 1776; MC/ET/XXVII/382
      inventaire après décès; Jean-Saint-Denis (rue); Guingne, Josèphe; Lefèvre, Charles Antoine; Vautrin, Thérèse; militaire du rang; hôtelier
    - Inventaire après décès de Jean Gautier, maître brodeur, époux de Marie Louise Eymard, demeurant rue de Buci. Quartier du Luxembourg, 13 avril 1776; MC/ET/XXVII/382
      inventaire après décès; Buci (rue de); Eymard, Marie Louise; Gautier, Jean; brodeur
    - Inventaire après décès de Radegonde Padois, épouse de Jean-Baptiste Henri Mahieu, compagnon charron, demeurant rue des Boucheries. Quartier du Luxembourg, 20 avril 1776; MC/ET/XXVII/382
      inventaire après décès; Boucheries (rue des); Mahieu, Jean-Baptiste Henri; Padois, Radegonde; charron
    - Inventaire après décès de Marie Jeanne Ambroise Félicité Charpentier, épouse de Jean Joseph Guillain Moers, maître menuisier, demeurant rue de Verneuil. Quartier Saint-Germain-des-Prés, 23 avril 1776; MC/ET/XXVII/382
      inventaire après décès; Verneuil (rue de); Charpentier, Marie Jeanne Ambroise Félicité; Moers, Jean Joseph Guillain; menuisier
    - Inventaire après décès de Louis Pierre Descottes, marchand tabletier, époux de Marie Jeanne Leboeuf, demeurant rue de Jérusalem, enclos du Palais. Quartier de la Cité, 24 avril 1776; MC/ET/XXVII/382
      inventaire après décès; Jérusalem (rue de); Descottes, Louis Pierre; Leboeuf, Marie Jeanne; tabletier
    - Inventaire après décès de Jeanne Louise Vannée, veuve de Claude Laurent, portier de M. Pâris de Montmartel, demeurant rue de la Chaussée-d'Antin. Quartier Montmartre, 25 avril 1776; MC/ET/XXVII/382
      inventaire après décès; Chaussée-d'Antin (rue de la); Laurent, Claude; Vannée, Jeanne Louise; concierge
    - ENGRANT (Louis Anne) maître sculpteur; rue du Petit-Bac paroisse Saint-Sulpice § Mariage entre François BOUCHÉ, employé dans les fermes du roi, et Marie Jeanne Charlotte ENGRANT, fille de ..; Artistes, artisans XVIIIe Sculpteurs, 6 mai 1776; MC/ET/XXVII/382
      contrat de mariage; Engrant, Louis Anne
  - Minutes. 1776, mai - juin, mai - juin 1776; MC/ET/XXVII/383
    - Inventaire après décès de Jeanne Jacquelot, veuve de Louis Magu, valet de chambre de l'abbé de Vaurony, demeurant rue du Four. Quartier du Luxembourg, 3 mai 1776; MC/ET/XXVII/383
      inventaire après décès; Four (rue du); Jacquelot, Jeanne; Magu, Louis; employé de maison
    - L'ÉVEILLÉ (Charles) maître doreur rue de Sèvres paroisse Saint-Sulpice § Vente par Philippe PERRIER, maître maçon entrepreneur de bâtiments, à Charles L'ÉVEILLÉ, maître doreur, d'une maison, rue du Petit-Bac., 11 mai 1776; MC/ET/XXVII/383; XVIII/e/
      acte de vente; L'Éveillé, Charles
    - PERRIER (Philippe) maître maçon entrepreneur de bâtiments rue Mouffetard paroisse Saint-Martin § Vente par Philippe PERRIER, maître maçon entrepreneur de bâtiments, à Charles LÉVEILLÉ, maître doreur, d'une maison, rue du Petit-Bac. Artistes, artisans XVIII/e/ Maçons, 11 mai 1776; MC/ET/XXVII/383
      acte de vente; Perrier, Philippe
    - ENGRANT (Louis Anne) maître sculpteur rue du Petit-Bac paroisse Saint-Sulpice § Partage provisionnel de la succession de Jean Pierre ENGRANT, entre .., Jean Philippe ENGRANT, bourgeois de Paris, et Jeanne ENGRANT, épouse de Jean MAHON, bourgeois de Bourges.; Le même jour: compte et conventions entre les mêmes et autres., 14 mai 1776; MC/ET/XXVII/383
      partage; Engrant, Louis Anne
    - Couronne (abbaye de la) [Charente] § Bail emphytéotique du moulin à papier de l'abbaye de la Couronne, en Angoumois, par Jean Louis Gaston de POLLIER, abbé commendataire de l'abbaye royale de la Couronne, aumônier du comte d'Artois, vicaire général du diocèse de Vabres, à Nicolas TRÉMEAU, ancien juge consul d'Angoulême; Transaction du même jour entre l'abbé de Pollier, et Jacques LACROIX, marchand papetier, ancien locataire dudit moulin à titre de bail à rente., 15 mai 1776; MC/ET/XXVII/383; XVIII
      bail; accord; La Couronne (Charente)
    - PAPIER (moulin à) abbaye de la Couronne [Charente] § Bail emphytéotique du moulin à papier de l'abbaye de la Couronne en Angoumois, par Jean Louis Gaston de POLLIER, abbé commendataire de l'abbaye royale de la Couronne, aumônier du comte d'Artois, vicaire général du diocèse de Vabres, à Nicolas TRÉMEAU, ancien juge consul d'Angoulême. Transaction du même jour entre l'abbé de Pollier, et Jacques LACROIX, marchand papetier, ancien locataire dudit moulin à titre de bail à rente., 15 mai 1776; MC/ET/XXVII/383; XVIII/e/
      bail; accord; Papier, moulin à
    - Vente par François Mac Kay, gentilhomme écossais, officier au service de Sa Majesté Britannique, logé à l'abbaye de Saint-Germain, paroisse Saint-Sulpice, à Guillaume Laloüet, avocat au Parlement, demeurant rue du Cimetièrre et paroisse Saint-André-des-Arts, de 'dix arpens de face sur deux lieus de profondeur à prendre et choisir en une seule pièce par maître Laloüet, dans une terre nommée Estève, de quarante cinq arpens de face sur deux lieues de profondeur, située au Canada, sur le lac Champlain'., 29 mai 1776; MC/ET/XXVII/383
      acte de vente; Mac Kay, François; Laloüet, Guillaume; avocat au parlement (Ancien Régime)
    - Canada § Vente par François MAC KAY, gentilhomme écossais, officier au service de Sa Majesté Britannique, logé à l'abbaye de Saint-Germain, paroisse Saint-Sulpice, à Guillaume LALOUET, avocat au parlement, demeurant rue du Cimetière et paroisse Saint-André-des-Arts, de 'dix arpens de face sur deux lieus de profondeur à prendre et choisir en une seule pièce par maître Lalouet, dans une terre nommée Estève, de quarante cinq arpens de face sur deux lieues de profondeur, située au Canada, sur le lac Champlain'. Fichier général XVIII/e/, 29 mai 1776; MC/ET/XXVII/383
    - Inventaire après décès de Jean Claude Baverel, marchand de chevaux, demeurant rue Neuve-Saint-Martin, époux de Marie Jeanne Prévost, veuve en premières noces de Guillaume Valentin, marchand de chevaux. Quartier Saint-Martin, 30 mai 1776; MC/ET/XXVII/383
      inventaire après décès; Neuve-Saint-Martin (rue); Baverel, Jean Claude; Prévost, Marie Jeanne; Valentin, Guillaume; commerçant
    - Inventaire après décès de Nicolas Edmond Hurault de Gondrecourt, chevalier, ancien colonel d'infanterie à la Guadeloupe et commissaire de la noblesse de la même île, chevalier de Saint-Louis, demeurant rue Guénégaud. L'inventaire est poursuivi dans une maison de campagne à Sarcelles. Quartier Saint-Germain-des-Prés, 1er juin 1776; MC/ET/XXVII/383
      inventaire après décès; Guénégaud (rue); Sarcelles (Val-d'Oise); Hurault de Gondrecourt, Nicolas Edmond; officier (armée); commissaire (Ancien Régime)
    - Inventaire après décès d'Elisabeth Marguerite Bron, veuve de Jean Le Brasseur, ancien valet de chambre de la marquise de La Luzerne, demeurant rue des Vieilles-Tuileries, près de la rue Saint-Placide. Quartier du Luxembourg, 10 juin 1776; MC/ET/XXVII/383
      inventaire après décès; Vieilles-Tuileries (rue des); Bron, Elisabeth Marguerite; Le Brasseur, Jean; employé de maison
    - Quittances à la succession de Jean-Baptiste de Ravel, baron d'Esclapon, par ses créanciers, parmi lesquels Lord Thomas Browne, vicomte de Kenmare (irlande du Nord), rue des Fossoyeurs, paroisse Saint-Sulpice., 16 juin 1776; MC/ET/XXVII/383
      quittance; Fossoyeurs (rue des); Browne, Thomas (lord, vicomte de Kenmare); Ravel, Jean-Baptiste de (baron d'Esclapon)
    - BURAUX (Nicolas) marchand doreur ciseleur rue de Buci paroisse Saint-Sulpice § Mise en apprentissage de Charles Ferdinand JULLIEN, par Marie Jeanne LEROY, sa mère, veuve de Joseph JULLIEN, entrepreneur de la manufacture de faïence de Bourg-la-Reine, chez Nicolas BURAUX, maître doreur ciseleur. 'Conviennent les parties de convertir les présentes en un brevet d'apprentissage duement enregistré à la communauté des doreurs cizeleurs de la ville de Paris, s'il arrivoit que cette communauté fut rétablie'. Artistes, artisans XVIIIe; Doreurs, 17 juin 1776; MC/ET/XXVII/383
      contrat d'apprentissage; Buraux, Nicolas
    - Perron (Claude), marchand orfèvre, cour du Palais, paroisse de la Basse-Sainte-Chapelle § Délégation de créances par ..; Artistes, artisans XVIIIe, orfèvres, 17 juin 1776; MC/ET/XXVII/383
    - JULLIEN (Joseph) + entrepreneur de la manufacture de faïence et porcelaine de Bourg-la-Reine § Mise en apprentissage de Charles Ferdinand JULLIEN, par Marie Jeanne LEROY, sa mère, veuve de Joseph JULLIEN, entrepreneur de la manufacture de faïence de Bourg-la-Reine, chez Nicolas BURAUX, maître doreur ciseleur. 'Conviennent les parties de convertir les présentes en un brevet d'apprentissage duement enregistré à la communauté des doreurs cizeleurs de la ville de Paris, s'il arrivoit que cette communauté fut rétablie'. Artistes, artisans XVIII/e/; Faïenciers, 17 juin 1776; MC/ET/XXVII/383
      contrat d'apprentissage; Jullien, Joseph